臺灣高等法院刑事判決
111年度上易字第95號
上  訴  人  
即  被  告  劉慶賢
0
選任辯護人  蔡正傑律師(法扶律師)
輔  佐  人  劉乾  

上列上訴人因竊盜案件，不服臺灣桃園地方法院110年度易字第7
70號，中華民國110年11月29日第一審判決（起訴案號：臺灣桃
園地方檢察署110年度偵字第4409號），針對量刑提起上訴，本
院判決如下：
    主  文
原判決關於劉慶賢刑之部分均撤銷。
劉慶賢犯竊盜罪，共貳罪，均處拘役壹拾日，如易科罰金，均以
新臺幣壹仟元折算壹日。應執行拘役壹拾伍日，如易科罰金，以
新臺幣壹仟元折算壹日。均緩刑貳年。   
    事實及理由
一、刑事訴訟法第348條於民國110年6月18日修正施行：「上訴
    得對於判決之一部為之。對於判決之一部上訴者，其有關係
    之部分，視為亦已上訴。但有關係之部分為無罪、免訴或不
    受理者，不在此限。上訴得明示僅就判決之刑、沒收或保安
    處分一部為之。」經查：原審判決後，檢察官並未提起上訴
    ，被告僅就量刑部分提起上訴（見本院卷第448頁），是本
    件審判範圍僅及於原判決（如附件）量刑部分。
二、本案據以審查原判決之量刑妥適與否之原審所認定犯罪事實
    及其罪名部分：
　㈠原判決認定之犯罪事實
　　劉慶賢意圖為自己不法之所有，基於竊盜之犯意，於下列時
    間、地點，分別為下列犯行：
  ⒈於民國109 年9 月1 日上午6 時5 分許，至桃園市○○區○○路0
    00 ○00號「愛樂浮娃娃屋」選物販賣機店內，徒手竊取吳柏
    融所有，擺放在選物販賣機上方之吹風機1 台得手。
　⒉於109 年10月27日上午6 時11分許，至上址選物販賣機店，
    徒手竊取吳柏融所有，擺放在選物販賣機上方櫃子內之老虎
    頭後背包1 個得手。
  ㈡原判決認定之被告所犯罪名：　　　
　　刑法第320條第1項普通竊盜罪，共2 罪。被告所犯上開2 罪
    間，犯意各別，行為互殊，應予分論併罰。
三、上訴意旨之論斷：　
　㈠被告上訴意旨主張：被告已和告訴人和解，請求從輕量刑，
    給予自新機會。
　㈡撤銷原判決宣告刑之理由
　　原審以被告犯刑法第320 條第1項竊盜罪共2罪，事證明確，
    審酌刑法第57條各項事由後予以論罪科刑，固非無見。惟被
    告於本院審理中已坦承犯行，態度尚稱良好，並與告訴人吳
    柏融達成和解，賠償告訴人5000元之損害，經告訴人表示請
    求將被告減輕刑度量處最低之刑等情，有陳報狀在卷可稽（
    本院卷第429頁），原審未及斟酌上情以為量刑之依據，尚
    非妥適。被告以上開事由主張原審量刑過重，判決不當，則
    屬有理由。原判決就被告之量刑既有前揭瑕疵，核屬無可維
    持，應予撤銷改判。
  ㈢審酌被告正值青壯，不思正途獲取財物，而以徒手行竊方式
    ，造成告訴人財物損失，其行為應予以非難。惟被告嗣後於
    本院審理中已坦認犯行，態度良好，並與告訴人達成和解，
    並已賠償損失，兼衡被告之素行、身體健康狀況、智識程度
    、工作情形及家庭經濟狀況等一切情狀，並參酌告訴人意見
    ，爰量處如主文第二項所示之刑，並均諭知如易科罰金之折
    算標準。被告本案所犯之2 罪均為竊盜罪，本院考量其犯罪
    之類型、行為態樣、動機及手段均相似，並審酌上開各罪之
    犯罪手法、犯罪時間為109 年9 月、10月間、被害人相同，
    認為應定如主文第二項所示之應執行刑，並諭知易科罰金之
    折算標準。
  ㈣被告於本案犯行前五年內未曾受有期徒刑以上刑之宣告，有
    被告本院前案紀錄表附卷可憑，其因一時失慮，致罹刑章，
    且本案後已深表悔悟，並與告訴人達成和解，經此偵審科刑
    教訓，當知所警惕，信無再犯之虞，本院因認其前開所宣告
    之刑以暫不執行為適當，參酌其上開犯罪情節，爰併依刑法
    第74條第1項第2款規定，宣告緩刑2年，以勵自新。至於被
    告所罹患之疾病業已安置適當處所接受治療，自無再諭知其
    他緩刑附帶條件，併此敘明。
據上論斷，應依刑事訴訟法第373條、第369 條第1 項前段、第3
64 條、第299 條第1 項前段、刑法第74條第1項第2款判決如主
文。
本案經檢察官侯千姬到庭執行職務。
中　　華　　民　　國　　111 　年　　10　　月　　5 　　日
                  刑事第十二庭  審判長法  官　陳如玲
                                      法  官　蔡如惠
                                      法　官  廖建瑜
以上正本證明與原本無異。
不得上訴。
                                      書記官  邵佩均　　
中　　華　　民　　國　　111 　年　　10　　月　　5 　　日
附錄:本案論罪科刑法條全文
中華民國刑法第320條
意圖為自己或第三人不法之所有，而竊取他人之動產者，為竊盜
罪，處5年以下有期徒刑、拘役或50萬元以下罰金。
意圖為自己或第三人不法之利益，而竊佔他人之不動產者，依前
項之規定處斷。
前二項之未遂犯罰之。　　 
附件　　　　　　　　　　　　　　　　　　　
　　　　　　　　　　　　　　　　　　　 
臺灣桃園地方法院刑事判決　　　　　　　110年度易字第770號
公　訴　人　臺灣桃園地方檢察署檢察官
被　　　告　劉慶賢


上列被告因竊盜案件，經檢察官提起公訴（110 年度偵字第4409
號）本院判決如下：
    主  文
劉慶賢犯竊盜罪，處拘役貳拾日，如易科罰金，以新臺幣壹仟元
折算壹日。又犯竊盜罪，處拘役貳拾日，如易科罰金，以新臺幣
壹仟元折算壹日。應執行拘役參拾日，如易科罰金，以新臺幣壹
仟元折算壹日。
未扣案如附表所示之物均沒收，於全部或一部不能沒收或不宜執
行沒收時，追徵其價額。
    事  實
一、劉慶賢意圖為自己不法之所有，基於竊盜之犯意，於下列時
    間、地點，分別為下列犯行：
（一）於民國109 年9 月1 日上午6 時5 分許，至桃園市○○區○○
      路000 ○00號「愛樂浮娃娃屋」選物販賣機店內，徒手竊
      取吳柏融所有，擺放在選物販賣機上方之吹風機1 台得手
      。
（二）於109 年10月27日上午6 時11分許，至上址選物販賣機店
      ，徒手竊取吳柏融所有，擺放在選物販賣機上方櫃子內之
      老虎頭後背包1 個得手。
二、案經吳柏融訴由桃園市政府警察局中壢分局報告臺灣桃園地
    方檢察署檢察官偵查起訴。
    理  由
壹、程序部分：
一、按被告以外之人於審判外之言詞或書面陳述，除法律有規定
    者外，不得作為證據；又被告以外之人於審判外之陳述，雖
    不符同法第159 條之1 至第159 條之4 之規定，而經當事人
    於審判程序同意作為證據，法院審酌該言詞陳述或書面陳述
    作成時之情況，認為適當者，亦得為證據；而當事人、代理
    人或辯護人於法院調查證據時，知有第159 條第1 項不得為
    證據之情形，而未於言詞辯論終結前聲明異議者，視為有前
    項之同意，刑事訴訟法第159 條第1 項、第159 條之5 分別
    定有明文。查本案檢察官及被告劉慶賢就本判決所引用被告
    以外之人於審判外之言詞或書面陳述之證據能力，於準備程
    序、審判期日中均不爭執其證據能力，且迄至言詞辯論終結
    前亦未聲明異議（見本院110 年度審易字第564 號卷，下稱
    審易卷，第46頁、本院110 年度易字第770 號卷，下稱易字
    卷，第33頁至第40頁），本院審酌該等具有傳聞證據性質之
    證據製作時之情況，尚無違法不當及證明力明顯過低之瑕疵
    ，應無不宜作為證據之情事，認以之作為本案之證據，應屬
    適當，依刑事訴訟法第159 條之5 之規定，認該等證據資料
    均有證據能力。
二、本判決所引用之非供述證據部分，與本案待證事實均有關連
    性，亦無證據證明係實施刑事訴訟程序之公務員以不法方式
    所取得，依刑事訴訟法第158 條之4 之反面解釋，當有證據
    能力，復於本院審理時，提示並告以要旨，使當事人充分表
    示意見，自得為證據使用。
貳、實體部分：
一、認定犯罪事實所憑之證據及理由：
（一）訊據被告劉慶賢矢口否認有何竊盜犯行，辯稱：伊於109
      年9 月1 日、10月27日都沒有前往上址選物販賣機店，監
      視器拍到的人不是伊，本案沒有抓到伊偷東西云云。經查
      ：
    ⒈本案先可認定之事實：
    ①被告於109 年10月28日出現在桃園市○○區○○路000 ○00號「
      愛樂浮娃娃屋」選物販賣機店附近，經告訴人吳柏融發現
      報案後，為警趕赴現場盤查，被告接受盤查時留有金棕色
      及肩頭髮、身穿黑色有圖案上衣、雙手手腕各戴1支紅色
      手錶，並經員警當場拍照之情，經證人即告訴人吳柏融於
      警詢時指訴明確，且有照片1 張、桃園市政府警察局中壢
      分局中壢派出所110 年3 月17日員警職務報告在卷可以佐
      證（見臺灣桃園地方檢察署110 年度偵字第44 09號卷，
      下稱偵卷，第23頁、第69頁、第71頁），可先認定為真實
      。
    ②犯罪事實（一）部分：
      在桃園市○○區○○路000 ○00號愛樂浮選物販賣機店，一名
      身穿黑色有圖案上衣、白色外套、彩色海灘短褲、黑色涼
      鞋、左右手戴有桃紅色之手飾及金棕色及肩頭髮之男子於
      錄影畫面左方出現，該名男子向左轉後先用其右手試圖拿
      取選物販賣機台上方之吹風機1 台，後用左右手經過多次
      的觸碰後拿起該吹風機，男子拿取該吹風機觀看外觀後攜
      離愛樂浮選物販賣機店，竊取告訴人所有之吹風機1台得
      手之事實，已據告訴人於警詢時陳述明確，且有店家監視
      器錄影翻拍、截取照片4 張、監視器影片畫面光碟附卷可
      憑，且經本院勘驗監視器影片勘驗屬實（見偵卷第25頁、
      第33頁至第35頁、本院易字卷第33頁至第34頁、第43頁至
      第46頁），上情應可認定。
    ③犯罪事實（二）部分：
    ⒈在桃園市○○區○○路000 ○00號愛樂浮選物販賣機店，一名身
      穿白色外套、黑色長褲、黑色涼鞋、左右手戴有桃紅色之
      手飾及金棕色及肩頭髮之男子於錄影畫面中間出現，雙手
      高舉多次嘗試打開選物販賣機台上白色櫃子之透明蓋子，
      其後成功的打開透明蓋子並拿取白色櫃子裡面之老虎頭後
      背包1 個，竊取告訴人所有之老虎頭後背包1 個得手之事
      實，已據告訴人於警詢時陳述明確，且有店家監視器錄影
      翻拍、截取照片2 張、監視器影片畫面光碟附卷可憑，且
      經本院勘驗監視器影片勘驗屬實（見偵卷第25頁、第37頁
      、本院易字卷第35頁、第47頁至第49頁），上情亦可認定
      。
    ⒉被告即為上開監視器影片、照片中竊取前述物品之人：本
      院勘驗影片（一）、（二）並參酌卷附店家監視器錄影翻
      拍、截取照片，結果略以：①被告於109 年10月28日遭警
      盤查時是雙手均穿戴紅色手錶，影片（一）、（二）中行
      為人雙手穿戴之手飾雖顯示為桃紅色，惟監視器拍攝時之
      光線明暗、監視器鏡頭是否清晰等因素，均有可能使攝得
      之物與實品於顏色深淺上有所出入，而行為人於犯罪事實
      （一）、（二）所穿戴之手飾，與被告於109 年10月28日
      遭盤查所穿戴之手錶均為紅色系，僅就紅色部分深淺有些
      微差異，且行為人於犯罪事實（一）、（二）影片中均係
      雙手皆穿戴該種手飾，被告於109 年10月28日遭警盤查時
      亦是雙手均穿戴紅色手錶，故影片中行為人於犯罪事實（
      一）、（二）所穿戴之手飾，與被告於109 年10月28日遭
      盤查所穿戴之手錶應是相同之物；②行為人於犯罪事實（
      一）所穿著之黑色有圖案上衣與被告於109 年10月28日遭
      盤查所穿著之上衣相同，特徵均為黑色，並有紅色、橘色
      圖案，且均有「O 」、「I 」等字母；③行為人於犯罪事
      實（一）、（二），與被告於109 年10月28日遭警盤查時
      之髮型均相同：為金棕色及肩頭髮。依據上述勘驗結果，
      被告於109 年10月28日為警盤查時，所穿戴之手錶、所留
      之髮型，與犯罪事實（一）、（二）之監視器影片竊取吹
      風機、老虎頭後背包等物之行為人手上所配戴飾物、髮型
      特徵均相同，且被告於上開時間為警盤查時，穿著之上衣
      ，與犯罪事實（一）之監視器影片竊取吹風機之行為人身
      著之衣服亦相同，因此，已足以推斷影片（一）、（二）
      內竊取如犯罪事實欄（一）、（二）所示之物之人即為被
      告。
（二）是被告所留之髮型、為警盤查時身著之上衣、配戴之紅色
      手錶等物，均與犯罪事實（一）、（二）之影片、照片之
      犯罪行為人之特徵相符，從而，足以認定被告所為上開竊
      盜犯行，被告雖辯稱沒有前往上址選物販賣機店、監視器
      拍到的人不是伊云云，惟被告始終無法提出任何證據資料
      以供本院調查，且影片（一）、（二）內行竊之人係被告
      乙節業如上述，是其空言否認，顯為臨訟卸責之詞，不足
      採信。綜上所述，被告此部分犯行事證明確，應依法予以
      論罪科刑。
二、論罪科刑：
（一）論罪：
      核被告事實欄一（一）、（二）所為，係犯刑法第320 條
      第1 項之竊盜罪（共2 罪）。被告所犯上開2 罪間，犯意
      各別，行為互殊，應予分論併罰。
（二）量刑與定刑：
    ⒈本院依照刑法第57條規定，以行為人之責任為基礎，審酌
      ：①被告正值壯年，不思以正當途徑獲取所需，反而任意
      竊取他人之財物，破壞社會治安，欠缺尊重他人財產權之
      觀念。②本案犯行造成告訴人財產損害，且迄今並未賠償
      告訴人之損失，惟告訴人於本院審理時曾具狀建請從輕量
      刑（見本院審易卷第29頁）。③被告於偵查中、於本院審
      理時均否認犯行。④被告於警詢時自陳高職肄業之智識程
      度、從事手工藝業、家境小康（見偵卷第7 頁）等經濟、
      家庭、生活狀況等一切情狀，量處如主文所示之刑，並均
      諭知易科罰金之折算標準。
    ⒉被告本案所犯之2 罪均為竊盜罪，本院考量其犯罪之類型
      、行為態樣、動機及手段均相似，並審酌上開各罪之犯罪
      手法、犯罪時間為109 年9 月、10月間、被害人相同，認
      為應定如主文所示之應執行刑，並諭知易科罰金之折算標
      準。
三、沒收：
    按犯罪所得，屬於犯罪行為人者，沒收之；前2 項之沒收，
    於全部或一部不能沒收或不宜執行沒收時，追徵其價額，刑
    法第38條之1 第1 項前段、第3 項定有明文。本案被告竊取
    如附表編號1 至2 所示之物，為被告之犯罪所得，均未扣案
    ，亦未發還與告訴人，自應依上開規定宣告沒收，並於全部
    或一部不能沒收或不宜執行沒收時，追徵其價額。另依刑法
    第40條第之2 第1 項規定，諭知上開沒收部份併執行之。
據上論斷，應依刑事訴訟法第299 條第1 項前段，刑法第320 條
第1 項、第41條第1 項前段、第51條第5 款、第38條之1 第1 項
、第3 項、第40條第之2 第1 項，刑法施行法第1 條之1 第1 項
、第2 項前段，判決如主文。
本案經檢察官張羽忻提起公訴，由檢察官林鈺瀅到庭執行職務。
中    華    民    國   110    年    11    月    29    日
                  刑事第三庭  法  官  呂秉炎
以上正本證明與原本無異。
如不服本判決應於收受判決後20日內向本院提出上訴書狀，並應
敘述具體理由。其未敘述上訴理由者，應於上訴期間屆滿後20日
內向本院補提理由書(均須按他造當事人之人數附繕本)「切勿逕
送上級法院」。
                              書記官  曾雋行
中    華    民    國   110    年    11    月    30    日
附錄本案論罪科刑法條：
中華民國刑法第320條
意圖為自己或第三人不法之所有，而竊取他人之動產者，為竊盜
罪，處 5 年以下有期徒刑、拘役或 50 萬元以下罰金。
意圖為自己或第三人不法之利益，而竊佔他人之不動產者，依前
項之規定處斷。
前二項之未遂犯罰之。

附表：

編號 應沒收之物 備註 1 吹風機1台 事實欄一（一） 2 老虎頭後背包1 個 事實欄一（二）